臺灣臺中地方法院民事判決　　　　　　 100年度訴字第1044號
原　　　告　乙○○
　　　　　　　　　　　　3
法定代理人　甲○○
被　　　告　丙○○
訴訟代理人　丁○○
上列原告因被告觸犯刑事業務過失傷害案件，提起附帶民事訴訟
(民國100年度交附民字第55號)，經本院刑事庭裁定移送民事庭
審理，於民國100年9月13日言詞辯論終結，本院判決如下：
    主      文
被告應給付原告新台幣肆拾陸萬伍仟零貳拾伍元。
原告其餘之訴駁回。
訴訟費用由被告負擔百分之二二．六，餘由原告負擔。
本判決第一項得假執行。但被告如以新台幣肆拾陸萬伍仟零貳拾
伍元為原告預供擔保後，得免為假執行。
    事實及理由
壹、程序方面：
    原告經合法通知，未於最後言詞辯論期日到場，核無民事訴
    訟法第386條各款所列情形，爰依被告之聲請，由其一造辯
    論而為判決。
貳、得心證之理由：
一、原告方面：
    原告經合法通知，未於最後言詞辯論期日到場，惟據其以前
    到場所為之聲明及陳述略稱：
  (一)原告起訴主張被告於民國(下同)99年1月22日凌晨4時8分
      許，駕駛車牌號碼戊6─1901號自用小貨車，沿台中市○
      ○區○○路快車道由北往南方向行駛，應注意汽車行至有
      號誌交岔路口，應遵守交通號誌指示，且應減速慢行，作
      隨時停車之準備，竟疏未注意，於行駛至己○路與庚○路
      交岔路口之停止線前，發現行車管制號誌已顯示黃燈，竟
      未停車，仍貿然往前行駛，適有訴外人辛○○無駕駛執照
      騎乘車牌號碼608─戊壬○號重型機車附載原告，沿台中
      市○○區○○路由東往西方向行駛，辛○○見狀煞避不及
      ，致其機車車頭撞及被告車左側車身，辛○○因此人車倒
      地受傷，原告因此受有右手第3、4、5指撕裂傷併第4指伸
      肌腱斷裂，下顎骨骨折併牙齒缺失，目前咀嚼遺存顯著運
      動障害，顏面下頷骨骨折術後，言語功能遺存顯著運動障
      害等傷害。嗣經原告及辛○○提出刑事告訴，經檢察官提
      起公訴後，再經鈞院刑事庭以100年度交易字第142號刑事
      判決判處有期徒刑3月，並經確定在案。爰依民法侵權行
      為規定請求被告賠償所受損害：
   1、看護費用：
      依中國丑○大學附設醫院99年5月21日診斷證明書記載，
      原告於99年1月30日出院，出院後3個月內需有專人協助日
      常生活，故請求看護費用3個月，每月以新台幣(下同)
      36000元計算，共計108000元。
   2、減損勞動能力損害：
      依強制汽車責任保險殘廢給付標準表6─4項：咀嚼、嚥下
      或言語之機能遺存顯著障害者，屬殘廢等級7級，減損勞
      動能力程度為69.21%，而原告為81年1月29日出生，發生
      車禍當時年僅18歲，依勞動基準法規定強制退休年齡為60
      歲，每月最低薪資以17280元計算，年收入為207360元，
      42年之霍夫曼係數為22.00000000，故原告得1次請求被告
      給付減損勞動能力損害金額為329萬6582元。
   3、後續醫療費用：
      原告因本件車禍致牙齒缺失4顆，需植牙，經中國丑○大
      學附設醫院醫師估算費用約560000元。
   4、薪資損失：
      原告因本件車禍受傷，6個月無法工作，每個月薪資以
      17280元計算，共103680元。
   5、精神慰撫金：60萬元
   6、以上合計466萬8262元，但原告認為本件車禍之肇事責任
      比例，原告方面應負擔5成，故請求金額減為205萬4131
      元。
   7、並聲明：被告應給付原告205萬4131元。
  (二)對被告抗辯之陳述：
   1、原告固於於99年3月4日接受口內固定器移除手術，但慣用
      之右手尚未完全恢復，手指仍有遺存後遺症，需繼續追蹤
      治療及復健，故中國丑○大學附設醫院診斷證明書記載需
      3個月看護並無不妥。
   2、依中國丑○大學附設醫院診斷證明書記載，原告目前確定
      言語功能遺存顯著運動障害，並依強制汽車責任保險殘廢
      給付標準表，障害項目6─4項：咀嚼、嚥下「或」言語之
      機能遺存顯著障害者，屬殘廢等級7級請求，並未依障害
      項目6─3項：咀嚼、嚥下「及」言語之機能遺存顯著障害
      者，屬殘廢等級5級請求，因後續手術醫療僅改善咀嚼功
      能，是否符合第5級殘廢，仍需待手術復原狀況認定，故
      原告僅請求依第7級殘廢，及按行政院勞工委員會核定之
      基本工資請求，應無不妥。
   3、後續醫療部分，因原告受傷部位嚴重，手術過程繁雜，植
      牙前需先移植大腿附近骨頭至口腔，觀察是否排斥，至少
      需經半年以上骨頭融合及復原，再執行植牙手術，初估約
      需植牙3、4顆，以最成功之術後狀態，骨頭移植需6個月
      ，植牙約需1年，復健約需1年，最少約需2年6個月，醫師
      預估全部療程約需48萬元至56萬元，尚無法斷定療程是否
      需施行多次各種手術，及每次手術因麻醉帶來之風險。
   4、原告發生車禍前為台中市私立癸○高中夜間部學生，平時
      體諒母親辛勞，有打工習慣幫忙家用，每月打工薪資約1
      、2萬元不等，故原告確有工作損失之事實。
   5、原告發生車禍後，其生活規律被打亂，整個家庭亦受影響
      ，且因受傷部位在臉部，常因未成年人間不懂事而遭排擠
      及開玩笑，在過去已接受之治療及日後需接受治療，漫長
      復健之路及經濟上壓力，均令未成年人之原告難以負擔。
      被告不但不瞭解原告受傷狀況、所需各種治療之痛苦及心
      路歷程，僅單方面判斷認為原告早已痊癒，即與事實不符
      及過於單純。
   6、本件交通事故之肇事責任歸屬，即使鑑定機關認為無法鑑
      定，但原告認為被告應負全部過失責任。
二、被告方面：
  (一)原告所受傷害於99年1月23日入院，99年1月28日接受下顎
      骨骨折開放復位及固定手術，99年1月30日出院，99年2月
      5日及99年2月19日門診追蹤，於99年3月4日接受口內固定
      器移除手術，顯見原告傷勢已自99年3月4日起穩定控制，
      實無「生活無法自理之程度」，故被告認為看護費用之計
      算，應以每日1000元之半天看護，且自99年1月23日起至
      99年3月4日止共計41日，合計41000元為合理。
  (二)原告依中國丑○大學附設醫院開立之診斷證明書認定其符
      合殘障標準，惟該診斷證明書記載者，僅係原告所受傷害
      之現況，並無法證明該傷勢係永久不治之傷勢。況殘障與
      否，應與被害人從事之職業、工作性質互為關聯，始有減
      損勞動能力之問題。尤其原告目前已入伍服兵役，如已達
      殘障程度，應無需服兵役之可能。故原告在未能證明其已
      達殘障及尚未說明其工作性質之前，主張高達329萬6582
      元之減損勞動能力之損害，即無理由。
  (三)原告主張牙齒缺失3、4顆需植牙，預估植牙費用高達56萬
      元，惟究竟牙齒缺失數量為何？是否以植牙為必要？且坊
      間植牙費用差異頗大，請鈞院函詢公立醫院即明。
  (四)原告發生車禍當時為在學學生，應不生工作損失之問題，
      故原告請求不能工作損失，為無理由。
  (五)原告明知訴外人辛○○係無照駕駛，竟貿然搭乘其駕駛之
      機車，所幸原告所受傷害並非重大，其請求精神慰撫金60
      萬元顯然過高，請酌減至10萬元以下。
  (六)原告因本件交通事故已領取強制汽車責任保險理賠55815
      元。
  (七)本件交通事故之肇事責任歸屬，因被告行駛在子○路，辛
      ○○行駛在庚○路，依警方製作交通事故初步研判表，係
      指一方違反號誌，但那方違反號誌不明，不過被告認為依
      現場圖記載，應係支線道車未讓幹線道車先行，左方車未
      讓右方車先行，故辛○○應負較大過失責任，而原告應繼
      受辛○○之過失責任。
  (八)被告對中國丑○大學附設醫院100年7月5日院醫事字第
      1000006267號函及中山卯○大學附設醫院100年8月5日中
      山醫100川桓法字第1000006632號函均無意見。
  (九)並聲明：1、原告之訴駁回。2、如受不利之判決，願供擔
      保免為假執行。
三、兩造不爭執事項：
  (一)被告於99年1月22日凌晨4時8分許，駕駛車牌號碼戊6─
      1901號自用小貨車，沿台中市○○區○○路快車道由北往
      南方向行駛，行經己○路與庚○路交岔路口之停止線前，
      發現行車管制號誌顯示黃燈，仍未停車而貿然往前行駛，
      適與訴外人辛○○無駕駛執照騎乘車牌號碼608─戊壬○
      號重型機車附載原告，沿台中市○○區○○路由東往西方
      向行駛，2車在上開交岔路口發生碰撞，辛○○人車倒地
      受傷，原告因此受有右手第3、4、5指撕裂傷併第4指伸肌
      腱斷裂，下顎骨骨折併牙齒缺失，咀嚼遺存顯著運動障害
      ，顏面下頷骨骨折術後，言語功能遺存顯著運動障害等傷
      害。
  (二)被告因上揭業務過失傷害行為，經原告及辛○○提出刑事
      告訴，檢察官提起公訴後，再經本院刑事庭以100年度交
      易字第142號刑事判決判處有期徒刑3月，並經確定在案。
  (三)原告所受傷害於99年1月23日入院，99年1月28日接受下顎
      骨骨折開放復位及固定手術，99年1月30日出院，99年2月
      5日及99年2月19日門診追蹤，於99年3月4日接受口內固定
      器移除手術。
  (四)原告因本件交通事故已領取強制汽車責任保險理賠55815
      元。
四、兩造爭執事項：
  (一)本件交通事故之肇事責任歸屬為何？
  (二)原告依據民法侵權行為規定，請求被告賠償所受損害之項
      目及金額是否有理由？
五、法院之判斷：
    按當事人主張有利於己之事實者，就其事實有舉證之責任，
    民事訴訟法第277條本文定有明文。又請求履行債務之訴，
    除被告自認原告所主張債權發生原因之事實外，應先由原告
    就其主張此項事實，負舉證之責任，必須證明其為真實後，
    被告於其抗辯事實，始應負證明之責任，此為舉證責任分擔
    之原則(參見最高法院43年台上字第377號判例意旨)。經查
    ：
  (一)又民法第184條第1項前段規定：「因故意或過失，不法侵
      害他人之權利者，負損害賠償責任。」民法第185條第1項
      規定：「數人共同不法侵害他人之權利者，連帶負損害賠
      償責任。不能知其中孰為加害人者，亦同。」民法第192
      條之1規定：「汽車、機車或其他非依軌道行駛之動力車
      輛，在使用中加損害於他人者，駕駛人應賠償因此所生之
      損害。但於防止損害之發生，已盡相當之注意者，不在此
      限。」民法第193條第1項規定：「不法侵害他人之身體或
      健康者，對於被害人因此喪失或減少勞動能力或增加生活
      上之需要時，應負損害賠償責任。」民法第195條第1項規
      定：「不法侵害他人之身體、健康、名譽、自由、信用、
      隱私、貞操，或不法侵害其他人格法益而情節重大者，被
      害人雖非財產上之損害，亦得請求賠償相當之金額。」本
      件交通事故之發生，本院依職權調閱刑事庭100年度交易
      字第142號刑事卷宗，依卷內警繪道路交通事故調查報告
      表、現場圖及現場照片所示，認係被告駕車行經肇事地點
      時明知其前號誌已轉換為黃燈，即將再轉換為紅燈，竟未
      停車等候，猶貿然往前直行，已違反道路交通標誌標線號
      誌設置規則第206條第4款規定：「圓形黃燈：圓形黃燈用
      以警告車輛駕駛人及行人，表示紅色燈號即將顯示，屆時
      將失去通行路權。」且被告車進入肇事地點交岔路口時，
      因號誌已轉換為紅燈，無法及時通過該交岔路口，致妨礙
      其他車輛通行，仍應認為被告車未遵守燈光號誌指示行為
      ，亦違反道路交通安全規則第102條第1項第1款、第12款
      規定；另訴外人辛○○明知未經考驗及格，領取駕駛執照
      前，不得駕駛汽車，且疏未注意汽車行駛時，應注意車前
      狀況，並隨時保持必要之安全措施，猶騎乘重型機車附載
      原告行駛於市區道路上，亦已違反道路交通安全規則第50
      條第1項及第94條第3項規定；故本院認為被告及訴外人辛
      ○○之上開違規行為應同屬本件交通事故之肇事原因，各
      應負擔百分之50過失責任。準此，原告因本件交通事故受
      傷，乃因被告及訴外人辛○○之駕車過失行為所致，而被
      告及訴外人辛○○各自之過失行為，均為原告所受損害之
      共同原因，即所謂行為關連共同，參照最高法院67年台上
      字第1737號判例意旨，仍應成立共同侵權行為，依民法第
      185條第1項前段規定，各過失行為人即被告及訴外人辛○
      ○應對原告所受損害負連帶賠償責任。從而被告駕車肇事
      之過失行為與原告所受之損害間，具有相當因果關係，原
      告依據民法侵權行為規定請求被告賠償所受損害，洵屬正
      當，應予准許。
  (二)另因犯罪而受損害之人，於刑事訴訟程序得附帶提起民事
      訴訟，對於被告及依民法負賠償責任之人，請求回復其損
      害；前項請求之範圍，依民法之規定；刑事訴訟法第487
      條設有規定。又因犯罪而受損害之人，於刑事訴訟程序固
      得附帶提起民事訴訟，對於被告請求回復其損害，但其請
      求回復之損害，以被訴犯罪事實所生之損害為限，否則縱
      令得依其他事由，提起民事訴訟，亦不得於刑事訴訟程序
      附帶為此請求(參見最高法院60年台上字第633號判例意旨
      )。本件原告係依刑事訴訟法第487條規定以刑事附帶民事
      訴訟方式提起本件訴訟，依上開最高法院判例意旨，原告
      得請求被告賠償所受之損害，即以被告被訴犯罪事實所生
      之損害為限，而被告被訴之罪名係刑法第284條第2項前段
      之業務過失傷害罪，故原告得請求被告賠償者，僅限於因
      業務過失傷害之犯罪事實所生之損害，倘非該項罪名所生
      之損害，自須另行起訴請求，尚無利用刑事附帶民事訴訟
      方式請求之餘地。
  (三 )原告請求被告賠償之項目及金額是否有據，茲分別說明
      如下：
   1、看護費用部分：
      查親屬代為照顧被害人之起居，固係基於親情，但親屬看
      護所付出之勞力並非不能評價為金錢，雖因二者身分關係
      而免除被害人之支付義務，惟此種基於身分關係之恩惠，
      自不能加惠於加害人。故由親屬看護時雖無現實看護費之
      支付，仍應認被害人受有相當於看護費之損害，得向上訴
      人請求賠償，始符公平原則(參見最高法院89年度台上字
      第1749號及94年度台上字第1543號等判決意旨)。原告主
      張其於99年1月30日出院，出院後3個月內需有專人協助日
      常生活乙節，已據其提出依中國丑○大學附設醫院99年5
      月21日診斷證明書「醫師囑言」欄記載可按，則原告請求
      看護費用3個月，每月以36000元計算(換算為每日1200元)
      ，尚屬相當，故原告得請求看護費用為108000元(計算式
      ：36000×3＝108000)。至被告抗辯稱原告自99年3月4日
      接受口內固定器移除手術後已無繼續僱用看護必要，及看
      護費用應減為每日1000元云云，並未提出任何證據資料足
      佐，自為本院所不採。
   2、減少勞動能力損害部分：
      原告主張其因本件車禍受傷，因下顎骨骨折併牙齒缺失，
      目前咀嚼遺存顯著運動障害及言語功能遺存顯著運動障害
      乙節，固經其提出中國丑○大學附設醫院100年1月24日診
      斷證明書「病名」欄記載為憑，並依強制汽車責任保險殘
      廢給付標準表6─4項：咀嚼、嚥下或言語之機能遺存顯著
      障害者，屬殘廢等級7級，減損勞動能力程度為69.21% ，
      且原告為81年1月29日出生，發生車禍當時年僅18歲，依
      勞動基準法規定強制退休年齡為60歲，每月最低薪資以
      17280元計算，年收入為207360元，42年之霍夫曼係數為
      22.00000000，遂請求被告1次給付減少勞動能力損害329
      萬6582元云云。然為被告所否認，並以上情抗辯，而本院
      依被告聲請向中國丑○大學附設醫院函詢原告之言語功能
      障礙治療情事，經答覆稱：「言語功能障礙為外傷造成，
      有治癒可能，語言治療所需時間一般為3個月」等語在卷
      ，有該醫院100年7月5日院醫事字第1000006267號函可證
      ；另向中山卯○大學附設醫院函詢原告所受傷害，經該醫
      院通知原告於100年7月30日前往牙科看診接受檢查後，認
      為原告「後牙區咬合緊密且穩定，看不出有咀嚼功能障礙
      之情形，且原告說話不順，應係前牙缺損，戴活動義齒所
      致，在植牙或固定假牙完成後即會改善」等語，亦有該醫
      院100年8月5日中山醫100川桓法字第1000006632號函可稽
      。是原告主張其「咀嚼功能遺存顯著運動障害」乙事已不
      存在，而「言語功能遺存顯著運動障害」部分，並非永久
      不治或難以治癒之傷害，且依國內目前醫療水準仍有治癒
      之可能性，治療期間僅需3個月。從而原告僅憑中國丑○
      大學附設醫院100年1月24日診斷證明書之記載，未經鑑定
      檢查，逕認其已符合強制汽車責任保險殘廢給付標準表6
      ─4項：咀嚼、嚥下或言語之機能遺存顯著障害者，屬殘
      廢等級7級，減損勞動能力程度為69.21%，並請求減少勞
      動能力損害329萬6582元云云，即嫌無憑。
   3、後續醫療費用部分：
      原告主張因本件車禍致牙齒缺失4顆，需植牙，經中國丑
      ○大學附設醫院醫師估算費用約560000元云云，固據其提
      出蓋有「主治醫師寅○○」印章之單據1紙為憑，惟為被
      告所否認，而本院認為依原告提出「主治醫師寅○○」之
      估算金額為56萬元(項目包括骨移植15萬元，電腦斷層掃
      瞄1萬元，植牙以4顆計算，植體單顆4萬元、4顆16萬元，
      假牙單顆6萬元、4顆24萬元)，但就同一條件送請中山卯
      ○大學附設醫院評估結果，認為以植體4顆處理，1顆(含
      植體及贗復物)8萬元、4顆32萬元，骨移植部分需以電腦
      斷層掃瞄評估，約8─10萬元，加計手術前後電腦斷層掃
      瞄各6000元，約需9─11萬元；若以傳統固定假牙模式修
      復，需做8顆，1顆約15000元至2萬元，費用約12萬元至16
      萬元，亦有該醫院前揭100年8月5日函可憑，足見依中山
      卯○大學附設醫院之評估，原告之牙齒缺失部分，若以植
      牙模式治療，取其最高價格為43萬元，若以傳統固定假牙
      模式治療，取其最高價格為16萬元。本院審酌原告年僅19
      歲餘，日後人生旅程尚為長遠，因固定假牙仍有一定期間
      之使用年限，較之植牙之使用年限為短，故原告牙齒缺損
      之重建應以植牙模式為適當，而重建費用亦以中山卯○大
      學附設醫院評估之43萬元為妥適，原告逾此數額之請求，
      不應准許。
   4、薪資損失部分：
      原告主張因本件車禍受傷，6個月無法工作，每個月薪資
      以基本薪資17280元計算，共103680元乙節，雖為被告所
      否認，並以上情抗辯，然原告發生車禍時係台中市癸○高
      中夜間部學生，其利用課餘時間打工賺取零用錢或貼補家
      用，衡情即屬可能，故被告抗辯稱原告為學生，並無工作
      ，不生工作損失之問題云云，委無可採。又依原告提出中
      國丑○大學附設醫院100年1月24日診斷證明書「醫師囑言
      」欄記載：「……，宜持續復健休養2個月。」則參酌本
      件車禍發生時間為99年1月22日，迄至100年1月24日，醫
      師仍建議繼續復健休養2個月，故原告主張因本件車禍受
      傷，6個月無法工作乙節，既有中國丑○大學附設醫院醫
      師評估為依據，自屬可採。再原告發生車禍時仍為高中學
      生，並以固定性工作，其打工薪資多以時薪計算，而時薪
      計算基礎復為行政院勞工委員會頒布之基本工資為依憑，
      是原告以當時每月基本工資17280元計算6個月無法工作之
      薪資損失，尚無不合。準此，原告得請求被告賠償之薪資
      損失為103680元(計算式：17280×6＝103680)。
   5、精神慰撫金部分：
      原告主張發生車禍後，其生活規律被打亂，家庭亦受影響
      ，且因受傷部位在臉部，常因未成年人間不懂事而遭排擠
      及開玩笑，在過去已接受之治療及日後需接受治療，漫長
      復健之路及經濟上壓力，均令原告難以負擔等情。雖為被
      告所否認，並以上情抗辯。然原告發生車禍時年僅18歲餘
      ，為台中市癸○高中夜間部學生，平時利用課餘打工貼補
      家用，每月收入約1、2萬元，名下並無不動產，未婚，目
      前入營服役中，其因搭乘訴外人辛○○之重型機車而遭此
      車禍，所受傷害歷經多次手術、住院、門診及復健等治療
      ，其肉體及精神上痛苦，非親身遭遇，無以言喻；另被告
      為年逾50歲之成年婦女，平時在市場賣菜為業，每月收入
      不明，已婚，子女均已成年，其經濟狀況在客觀上較原告
      為佳，卻因駕車貪一時之快而闖黃燈致肇事，與訴外人辛
      ○○共同造成原告之傷害。本院審酌兩造之身分、地位、
      經濟狀況及其他一切情狀，認為原告請求被告賠償精神慰
      撫金60萬元，尚嫌過高，應核減為40萬元，逾此金額之請
      求，不應准許。
   6、小計：原告得請求被告賠償之金額合計為104萬1680元。
六、再損害之發生或擴大，被害人與有過失者，法院得減輕賠償
    金額，或免除之；重大之損害原因，為債務人所不及知，而
    被害人不預促其注意或怠於避免或減少損害者，為與有過失
    ；前二項之規定，於被害人之代理人或使用人與有過失者，
    準用之；民法第217條著有明文。又該條項規定之目的，在
    謀求加害人與被害人間之公平，故在裁判上法院得以職權減
    輕或免除之(參見最高法院85年台上字第1756號判例意旨)。
    且駕駛機車有過失致坐於後座之人被他人駕駛之車撞死者，
    後座之人係因藉駕駛人載送而擴大其活動範圍，駕駛人為之
    駕駛機車，應認係後座之人之使用人(參見最高法院74年台
    上字第1170號判例意旨)。本件交通事故之肇事責任歸屬，
    被告及訴外人辛○○均為肇事原因，各應負百分之50之過失
    責任，已如前述，而原告雖係搭乘訴外人辛○○之機車，依
    前開最高法院74年台上字第1170號判例意旨，訴外人辛○○
    應認係原告之使用人，參照前揭民法第217條第3項規定，原
    告即應繼受訴外人辛○○之過失責任，從而被告應負之損害
    賠償責任適用過失相抵後，其賠償金額應減為520840元。
七、又強制汽車責任保險法第32條規定：「保險人依本法規定所
    為之保險給付，視為被保險人損害賠償金額之一部分；被保
    險人受賠償請求時，得扣除之。」另該條規定扣除被上訴人
    已領取之強制汽車責任保險給付，乃係損害賠償金額算定後
    之最終全額扣除(參見最高法院97年度台上字第261號判決意
    旨)。本件原告自承因本件車禍受傷已領取強制汽車責任保
    險之理賠保險金55815元，並經記明筆錄在卷(參見100年6月
    14日言詞辯論筆錄第3頁)，且經被告提出領款明細表1件為
    憑，則依首開法條規定，該項保險金既視為被保險人即被告
    損害賠償金額之一部，即應自原告請求賠償之金額扣除，故
    原告得請求被告賠償之金額應再減為465025元。
八、綜上所述，原告依據民法侵權行為損害賠償規定，請求被告
    賠償所受損害，於465025元範圍內，洵屬正當，應予准許，
    逾此數額之請求，為無理由，應予駁回。
九、本件判決原告勝訴部分，所命給付金額未逾50萬元，依民事
    訴訟法第389條第1項第5款規定，法院應依職權宣告假執行
    。又被告陳明願供擔保請准免為假執行，核與法律規定相符
    ，爰酌定相當擔保金額宣告之。
十、本件事證已臻明確，兩造其餘攻擊防禦方法及所舉證據資料
    ，核與本件判決所得心證及結果均不生影響，毋庸逐一論述
    ，附此敘明。
參、結論：本件原告之訴為一部有理由，一部無理由，依民事訴
    訟法第385條第1項前段、第79條、第389條第1項第5款、第
    392條第2項，判決如主文。
中　　華　　民　　國　　 100　　年　　9  　月　　27 　日
                  民事第三庭    法　官　林金灶
以上正本係照原本作成。
如對本判決上訴，須於判決送達後20日內向本院提出上訴狀(須
附繕本)。如委任律師提起上訴者，應一併繳納上訴審裁判費。
中　　華　　民　　國　　 100　　年　　9  　月　　27 　日
                                書記官　蕭榮峰
